臺灣臺北地方法院刑事判決
109年度訴字第356號
公  訴  人  臺灣臺北地方檢察署檢察官
被      告  賴仁詰


選任辯護人  張義群法扶律師
上列被告因傷害案件，經檢察官提起公訴（108年度偵字第21615
號），本院判決如下：
    主  文
賴仁詰犯傷害罪，處拘役伍拾伍日，如易科罰金，以新臺幣壹仟
元折算壹日。
    事  實
賴仁詰與林御嫣為前男女朋友，於民國108年8月16日上午3時許
  ，該2人各自與友人在臺北巿信義區松壽路22號（起訴書誤載
  為「24號」，應予更正）地下1樓「IKON」夜店（下稱「IKON
  」夜店）聚會，賴仁詰要求林御嫣一同前往該夜店女廁討論先
  前感情問題，詎於進入女廁後，雙方生有口角，賴仁詰竟基於
  傷害之犯意，徒手毆打林御嫣之頭部、臉部及身體，致林御嫣
  受有臉部、鼻部、頸部、右前臂、右手挫傷、左肩、左足擦傷
  及雙眼鈍傷併角膜損傷等傷害。嗣經林御嫣報警處理，始悉上
  情。
案經林御嫣訴由臺北巿政府警察局信義分局報告臺灣臺北地方
  檢察署檢察官偵查起訴。
    理  由
壹、程序方面
告訴人林御嫣於警詢中之指訴不具證據能力：
　按被告以外之人於審判外之言詞或書面陳述，除法律有規定者
  外，不得作為證據，刑事訴訟法第159條第1項定有明文。告訴
  人於警詢中所為指訴，屬被告以外之人於審判外所為之陳述，
  被告賴仁詰既爭執上述警詢筆錄之證據能力（見本院109年度
  訴字第356號卷《下稱本院卷》第68頁），本院審酌尚無刑事訴
  訟法第159條之2及同條之3得為證據之例外情形存在，揆諸前
  揭規定，告訴人於警詢中所為之指訴，應認無證據能力。　
其餘本案判決所引用被告以外之人於審判外之陳述，均有證據
  能力：
㈠按被告以外之人於審判外之言詞或書面陳述，除法律有規定者
  外，不得作為證據，刑事訴訟法第159條第1項固定有明文。次
  按被告以外之人於審判外之陳述，雖不符合同法第159條之1至
  第159條之4之規定，但經當事人於審判程序同意作為證據，法
  院審酌該言詞陳述或書面陳述作成時之情況，認為適當者，亦
  得為證據，同法第159條之5第1項亦有明定。
㈡查本案判決所引用被告以外之人於偵查時之陳述，因被告對於
  該等供述證據之證據能力表示同意（見本院卷第60頁至第61頁
  、第68頁），且被告、辯護人及檢察官迄至言詞辯論終結前均
  未再聲明異議，復經本院審酌該陳述作成時之情況，認為以之
  作為證據應屬適當，均依上開規定，認有證據能力。
本案資以認定事實之非供述證據（詳後述），查無違反法定程
  序取得之情形，依刑事訴訟法第158條之4之反面解釋，亦具證
  據能力。
貳、實體部分：
認定事實所憑之證據及理由：
  訊據被告矢口否認有何傷害之犯行，辯稱：告訴人於酒醉中捉
  著其，不讓其離去，其攙扶告訴人去廁所嘔吐，彼等在廁所內
  談到以前感情的事情，告訴人就開始哭鬧、自行撞牆和馬桶，
  其雖與告訴人發生拉扯，但沒有毆打告訴人云云。經查：
㈠被告與告訴人為前男女朋友，於108年8月16日上午3時許，在「
  IKON」夜店偶然碰面，彼等在該夜店女廁內談及先前感情問題
  ，雙方發生拉扯；告訴人於當日下午5時50分許就醫接受治療
  ，經診斷受有臉部、鼻部、頸部、右前臂、右手挫傷，左肩、
  左足擦傷及雙眼鈍傷併角膜損傷等情，業據告訴人於偵查時指
  訴在卷（見偵卷第23頁、第27頁），並有亞東紀念醫院受理家
  庭暴力事件驗傷診斷書1紙附卷可稽（見偵卷第33頁至第34頁
  ），且為被告所不爭執（見本院卷第67頁），是此部分事實，
  首堪認定。
㈡證人即告訴人於偵查時結證稱：108年8月16日上午3時許，伊與
  朋友到夜店玩，被告跑到伊的包廂，把伊拖到廁所，說要伊好
  好地過，但伊手上的戒指是被告買的，被告伸手要拔戒指，伊
  把被告的手撥掉，被告就毆打伊的臉，還有用手打肩膀和膝蓋
  下方，把伊打到馬桶那邊等語（見偵卷第52頁）；又於審理中
  結證稱：108年8月16日上午3時許，伊與朋友相約去夜店，在
  同一個包廂裡玩，被告突然到伊的包廂，把伊拉到廁所裡，被
  告質問伊為什麼不愛他，伊答稱沒有不愛被告，但被告就開始
  打伊，被告掐著伊的脖子，用拳頭毆打伊的臉、頭及身體，伊
  有用雙手抵擋，所以雙手有受傷，伊被打到縮到馬桶旁邊等語
  （見本院卷第97頁至第103頁）。
㈢證人即告訴人之友人王華碩於偵查時結證稱：案發當日，被告
  一個人來到伊這邊的包廂，被告跟另一個男生說，他要帶告訴
  人去他的包廂，告訴人就被被告拉出去，告訴人看起來很累的
  樣子，但沒有喝醉，之後告訴人是哭著回來，手摀著臉，說遭
  被告拖去廁所打等語（見偵卷第69頁至第70頁）；復於審理中
  結證稱：案發當日被告有來伊這邊的包廂，伊於偵查時證述告
  訴人被被告拉出去乙節屬實，告訴人回到包廂後，哭著說被告
  毆打她，伊一直安慰告訴人，叫告訴人不要哭，告訴人手一直
  摀著臉等語（見本院卷第196頁、第199頁、第200頁）。
㈣證人即被告之友人劉禹嫺於偵查時結證稱：伊看到告訴人蹲在
  伊這邊的包廂外面，被告去抱告訴人，被告說公關叫告訴人坐
  回自己的包廂，伊一直待在包廂裡面，之後被告與告訴人都不
  見了，伊去外面找被告，去女廁敲門，被告打開門，伊問被告
  在裡面做什麼，被告說在跟告訴人講事情，就把門關起來，伊
  就離開了，但被告一直沒有回來，伊又去女廁找被告，他們還
  在同一間廁所，伊一直敲門，有聽到告訴人在裡面叫和撞擊的
  聲音，被告開門後，伊看到告訴人在哭，被告和告訴人出來女
  廁後，伊有聽到告訴人說被告打她，但被告說沒有打她等語（
  見偵卷第100頁至第101頁）。
㈤證人即告訴人之友人陳致霖於審理中結證稱：伊跟告訴人一起
  去夜店，中途離開包廂去舞池喝酒，回到包廂時，看到告訴人
  在哭，她的臉有瘀傷，說是被告毆打她等語（見本院卷第260
  頁至第261頁）。
㈥稽之告訴人就「伊如何被拉出包廂」、「與被告係在何處生有
  口角」、進而「在何時、地遭到被告毆打」等事發經過均能完
  整證述，核與證人王華碩所證被告將告訴人從包廂拉出去之情
  節相符，且由證人劉禹嫺之證詞可知，被告與告訴人在女廁內
  ，告訴人即有呼喊及哭泣等表現，況證人劉禹嫺兩次敲門詢問
  ，均由被告打開及關門，足徵告訴人當時係受制於被告之處境
  ，再佐以證人王華碩及陳致霖之證述以觀，告訴人返回包廂後
  ，確有臉部瘀傷、因疼痛而以手摀住臉部及向他人哭訴等情緒
  反應，堪認告訴人指訴遭到被告出手毆打臉、頭及身體之內容
  並非虛妄。又依上揭診斷書所示，告訴人於案發當日即108年8
  月16日下午5時50分許，前往醫院就醫，經診斷受有臉部、鼻
  部、頸部、右前臂、右手挫傷、左肩、左足擦傷及雙眼鈍傷併
  角膜損傷等傷害，可見告訴人所受傷害與被告上開行為間，確
  實具有因果關係。從而，被告於上開時、地毆打告訴人之頭部
  、臉部及身體，導致告訴人受有前揭傷害之事實，應堪認定。
  又被告對於上情有所認識，仍意欲為之，足見其主觀上有傷害
  告訴人之犯意甚明。
㈦被告雖辯稱告訴人酒醉捉著其，不讓其離去，其才攙扶告訴人
  去廁所嘔吐；告訴人係自行撞牆和馬桶成傷，其沒有毆打告訴
  人云云，惟依證人劉禹嫺之證述，被告見伊前來詢問，僅表示
  要與告訴人講事情，隨即把女廁門關上，倘如被告所辯告訴人
  係主動糾纏、情緒激動並有自殘之舉，何以其未向同行友人劉
  禹嫺尋求協助，反而意欲關門阻止該友人介入，益徵被告所辯
  ，顯與常情有違，而不足採信。
㈧綜上所述，被告所辯並非可取，本案事證明確，被告犯行已堪
  認定，應依法論科。
論罪科刑：
㈠核被告所為，係犯刑法第277條第1項之傷害罪。
㈡被告於上開時、地先後毆打告訴人之頭部、臉部及身體，係在
  密切接近之時、地實施，並侵害同一法益，各行為之獨立性極
  為薄弱，依一般社會健全概念，在時間差距上，難以強行分開
  ，在刑法評價上，以視為數個舉動之接續施行，合為包括之一
  行為予以評價，較為合理，應論以接續犯之包括一罪。
㈢起訴書雖未敘及被告毆打告訴人之身體，惟此部分與檢察官起
  訴部分有實質上一罪關係，為起訴效力所及，本院自得加以審
  酌，附此敘明。
㈣爰以行為人之責任為基礎，審酌被告遇事不思理性解決問題並克制情緒，竟出手毆打告訴人，所為實不可取；並兼衡其行為手段、動機、目的、造成告訴人之傷勢程度，暨其否認犯罪，且未填補告訴人所受損害或取得告訴人諒解之犯後態度，其為五專前3年肄業之智識程度（見本院第25頁），且自稱案發時從事服務業，月收入約新臺幣2萬5,000元，無人須其扶養等語（見本院第259頁）之家庭生活狀況等一切情狀，量處如主文所示之刑，並諭知易科罰金之折算標準。
據上論斷，應依刑事訴訟法第299條第1項前段，刑法第277條第1
項、第41條第1項前段，刑法施行法第1條之1第1項，判決如主文
。
本案經檢察官孫沛琦提起公訴，檢察官李山明到庭執行職務
中　　華　　民　　國　　111 　年　　3 　　月　　24　　日
                  刑事第六庭  審判長法  官  黃傅偉
                                    法  官  李佳靜
                                    法  官  洪翠芬
上正本證明與原本無異。 
如不服本判決應於收受送達後20日內向本院提出上訴書狀，並應
敘述具體理由；其未敘述上訴理由者，應於上訴期間屆滿後20日
內向本院補提理由書（均須按他造當事人之人數附繕本）「切勿
逕送上級法院」。告訴人或被害人如對於本判決不服者，應具備
理由請求檢察官上訴，其上訴期間之計算係以檢察官收受判決正
本之日期為準。 因疫情而遲誤不變期間，得向法院聲請回復原
狀。
                                    書記官  蘇瑩琪 
中　　華　　民　　國　　111 　年　　3 　　月　　24　　日
附錄本案論罪科刑法條全文：
中華民國刑法第277條
傷害人之身體或健康者，處5年以下有期徒刑、拘役或50萬元以
下罰金。
犯前項之罪，因而致人於死者，處無期徒刑或7年以上有期徒刑
；致重傷者，處3年以上10年以下有期徒刑。